Minutes et répertoires du notaire Anne Urbain BOURGET, 6 juin 1785 - 22 février 1810 (étude XL)
Archives nationales
- Répertoire(s) de Anne Urbain BOURGET, 13 mai 1743 - 15 avril 1819; MC/RE/XL/1/B - MC/RE/XL/2
  - Répertoire. 1743, 13 mai - 1806, 2 juillet, 13 mai 1743 - 2 juillet 1806; MC/RE/XL/1/B
    - Inventaire après décès: Mabille, Jeanne-Henriette-Josèphe; Gillerond, Nicolas-Joseph (veuve). Gérant du canal de Sambre-et-Oise. Neuilly (avenue de), n° 16, 21 thermidor an IX (9 août 1801)
      inventaire après décès; Neuilly (avenue de); Mabille, Jeanne-Henriette-Josèphe; Gillerond, Nicolas-Joseph
    - Inventaire après décès: Clereaux, Jean-Jacques. Vins, traiteur (ancien md)/entrepreneur bâtiments. Passy, Grande rue, n° 8 et 9, 15 fructidor an IX (2 septembre 1801)
      inventaire après décès; Passy (ancienne commune); Passy (rue de); Clereaux, Jean-Jacques; chef d'entreprise; commerçant
    - Inventaire après décès: Francois dit Jacquemin, Jacques. Ventadour (rue de), n° 486, 3 vendémiaire an X (25 septembre 1801)
      inventaire après décès; Ventadour (rue de); Francois dit Jacquemin, Jacques
    - Inventaire après décès: Charpentier, Jean. Passy, Grande rue, n° 34, 23 pluviose an X (12 février 1802)
      inventaire après décès; Passy (ancienne commune); Passy (rue de); Charpentier, Jean
    - Inventaire après décès: Chenevière, Elisabeth; Pichot, Jean (épouse). Jardinier. Passy, Bâtiments (rue des), 11 ventôse an X (2 mars 1802)
      inventaire après décès; Passy (ancienne commune); Chenevière, Elisabeth; Pichot, Jean; jardinier
    - Inventaire après décès: Godde, Pélagie; Charlot de, Courcy-Alexandre (veuve). Passy, Grande rue, n° 45, 2 prairial an X (22 mai 1802)
      inventaire après décès; Passy (ancienne commune); Passy (rue de); Godde, Pélagie; Charlot de, Courcy-Alexandre
    - Inventaire après décès: Davy, Jean-Baptiste. Journalier. Passy, Etoile (butte de l'), 10 messidor an X (29 juin 1802)
      inventaire après décès; Passy (ancienne commune); Davy, Jean-Baptiste; journalier
    - Inventaire après décès: Gallodier, Edme. Passy, Grande rue, n° 8 et 9, 28 messidor an X (17 juillet 1802)
      inventaire après décès; Passy (ancienne commune); Passy (rue de); Gallodier, Edme
    - Inventaire après décès: Bouchet, Marie; Greminy, Etienne (épouse). Vins, traiteur (marchand de). Passy, Grande rue, n° 95, 3 thermidor an X (22 juillet 1802)
      inventaire après décès; Passy (ancienne commune); Passy (rue de); Bouchet, Marie; Greminy, Etienne; commerçant
    - Inventaire après décès: Laudigeois, Geneviève-Sophie; Genaut, David (épouse). Chapelier (garçon). Passy, Grande rue, n° 136, 6 fructidor an X (24 août 1802)
      inventaire après décès; Passy (ancienne commune); Passy (rue de); Laudigeois, Geneviève-Sophie; Genaut, David; fabricant d'accessoires vestimentaires
    - Inventaire après décès: Lebrun, Catherine; Boucher, Jean-François (épouse). Cultivateur. Passy, 28 octobre 1802
      inventaire après décès; Passy (ancienne commune); Lebrun, Catherine; Boucher, Jean-François; agriculteur
    - Inventaire après décès: Dutaillis, François-Théodore-Monique. Directeur des contributions directes des départements Italiens. Saint-Honoré (rue), n° 52, 10 novembre 1802
      inventaire après décès; Saint-Honoré (rue); Dutaillis, François-Théodore-Monique
    - Inventaire après décès: Goblet, Marie-Madeleine; Vivien, Jean-Baptiste (veuve). Notaire honoraire. Blancs-Manteaux (rue des), 6 décembre 1802
      inventaire après décès; Blancs-Manteaux (rue des); Goblet, Marie-Madeleine; Vivien, Jean-Baptiste; notaire
    - Inventaire après décès: Aublay, Pierre. Sainte-Croix-de-la-Bretonnerie (rue), n° 61, 17 décembre 1802
      inventaire après décès; Sainte-Croix-de-la-Bretonnerie (rue); Aublay, Pierre
    - Inventaire après décès: Migniere, Marie-Anne; Chaumont, Edme-Charles (veuve). Passy, Grande rue, 24 janvier 1803
      inventaire après décès; Passy (ancienne commune); Mignière, Marie-Anne; Chaumont, Edme-Charles
    - Inventaire après décès: Robion, Honoré-Jean-Baptiste. Employé aux finances. Passy, Franklin (rue), n° 6, 2 ventôse an XI (21 février 1803)
      inventaire après décès; Benjamin-Franklin (rue); Passy (ancienne commune); Robion, Honoré-Jean-Baptiste
    - Inventaire après décès: Duc Pitiot, Joseph. Portier de maison. Passy, Roc (rue du), 12 mars 1803
      inventaire après décès; Passy (ancienne commune); Roc (rue du); Duc Pitiot, Joseph; concierge
    - Inventaire après décès: Rumeau, Paul-René. Rentier. Passy, Grande rue, 7 avril 1803
      inventaire après décès; Passy (ancienne commune); Passy (rue de); Rumeau, Paul-René
    - Inventaire après décès: Heurtaux, Françoise; Prunier, Pierre (épouse). Lait (marchand de). Passy, Eglise (rue de l'), 11 avril 1803
      inventaire après décès; Eglise (rue de l'); Heurtaux, Françoise; Prunier, Pierre; crémier
    - Vente de fonds de commerce d'épicerie., 30 fructidor an XI (17 septembre 1803)
      Actes signalés par Thierry Boudignon, 2003-2012 (base de données migrée: voir contexte dans le Plan d’orientation général - Notaires de Paris, guides thématiques du Minutier).
      Date de révision: 2010
      acte de vente; commerçant
    - Inventaire après décès: Guitelle, Charles. Nourrisseur de bestiaux. BILLANCOURT (Hauts-de-Seine) (ferme de), 30 septembre 1803
      inventaire après décès; Boulogne-Billancourt (Hauts-de-Seine); Auteuil (ancienne commune); Guitelle, Charles; ouvrier agricole
    - Inventaire après décès: Deniau, Jean denis. Cultivateur. Passy, Faisanderie de la Muette (ferme de la), 3 octobre 1803
      inventaire après décès; Passy (ancienne commune); Faisanderie (rue de la); Deniau, Jean denis; agriculteur
    - Inventaire après décès: Lucotte, Geneviève-Claude; Bertrand, Joseph (épouse). Boulanger. Clichy (Hauts-de-Seine), Grande rue, 17 novembre 1803
      inventaire après décès; Clichy (Hauts-de-Seine); Lucotte, Geneviève-Claude; Bertrand, Joseph; boulanger
    - Inventaire après décès: Chiffon, Cirette; Renard, Nicolas-Henri (épouse). Cordonnier. Clichy (Hauts-de-Seine), porte du Parc, 17 novembre 1803
      inventaire après décès; Clichy (Hauts-de-Seine); Chiffon, Cirette; Renard, Nicolas-Henri; cordonnier
    - Inventaire après décès: Leroux, Jean-Baptiste-Emmanuel-Pierre. Distillateur. Passy, Basse (rue), n° 56, 18 novembre 1803
      inventaire après décès; Basse (rue); Passy (ancienne commune); Leroux, Jean-Baptiste-Emmanuel-Pierre; distillateur
    - Inventaire après décès: Braillon, Marie-Joséphine; Rues, Pierre (épouse). Tailleur. Clichy (Hauts-de-Seine), Grande rue, 26 novembre 1803
      inventaire après décès; Clichy (Hauts-de-Seine); Braillon, Marie-Joséphine; Rues, Pierre; tailleur d'habits
    - Inventaire après décès: Quinette, Léonore. Clichy (Hauts-de-Seine), rue de Neuilly, 16 janvier 1804
      inventaire après décès; Clichy (Hauts-de-Seine); Quinette, Léonore
    - Inventaire après décès: Duvernay, Marthe-Françoise; Bennezit, Marie-Michel-Auguste (veuve). Adjoint aux adjudants généraux. Passy, Grande rue, n° 87. Saint-Domingue, 17 janvier 1804
      inventaire après décès; Passy (rue de); Hispaniola (île); Passy (ancienne commune); Duvernay, Marthe-Françoise; Bennezit, Marie-Michel-Auguste
    - Inventaire après décès: Bidard, François-Louis. Peintre vitrier. Auteuil (rue d'), Grande rue, 23 mars 1804
      inventaire après décès; Auteuil (rue d'); Bidard, François-Louis; peintre; vitrier
    - Inventaire après décès: Vacherot, Gabrielle; Bardou, François (épouse). Épicier (marchand). Passy, Eglise (rue de l'), n° 44, 9 mai 1804
      inventaire après décès; Passy (ancienne commune); Eglise (rue de l'); Vacherot, Gabrielle; Bardou, François; commerçant
    - Inventaire après décès: Vouthier dit Bujat, Claude. Cultivateur. Auteuil (rue d'), n° 10, Grande rue/Vervens (Savoie), 18 mai 1804
      inventaire après décès; Auteuil (rue d'); Vouthier dit Bujat, Claude; agriculteur
    - Inventaire après décès: Compoint, Jean-Simon. Cultivateur. Montmartre, Rosiers (rue des), 27 juin 1804
      inventaire après décès; Montmartre (ancienne commune); Rosiers (rue des); Compoint, Jean-Simon; agriculteur
    - Inventaire après décès: Delin, Jean-Baptiste. Vins (marchand de)/Bois déchirage bateaux (marchand de). Point du Jour (rue du), Auteuil, 14 juillet 1804
      inventaire après décès; Auteuil (ancienne commune); Point-du-Jour (rue du); Delin, Jean-Baptiste; commerçant
    - Inventaire après décès: Marchand, Pierre. Vins (marchand de). Passy, Franklin (rue), 23 juillet 1804
      inventaire après décès; Benjamin-Franklin (rue); Passy (ancienne commune); Marchand, Pierre; commerçant
    - Inventaire après décès: Renoult, Jean-François-Marie. Vins (marchand de). Passy, Franklin (rue), 23 juillet 1804
      inventaire après décès; Benjamin-Franklin (rue); Passy (ancienne commune); Renoult, Jean-François-Marie; commerçant
    - Inventaire après décès: Leconte, Louis-Victor. Boucher (marchand). Passy, Grande rue, n° 25, 2 août 1804
      inventaire après décès; Passy (ancienne commune); Passy (rue de); Leconte, Louis-Victor; boucher
    - Inventaire après décès: Daligny, Marie-Eugénie; Prévost, Antoine (veuve). Passy, Grande rue, n° 80, 12 août 1804
      inventaire après décès; Passy (ancienne commune); Passy (rue de); Daligny, Marie-Eugénie; Prévost, Antoine
    - Inventaire après décès: Harivel, Françoise; Gallois, François (épouse). Jardinier. Passy, Grande rue, 24 août 1804
      inventaire après décès; Passy (ancienne commune); Passy (rue de); Harivel, Françoise; Gallois, François; jardinier
    - Vente d'un fonds de commerce de boucherie., 9 fructidor an XII (27 août 1804)
      acte de vente; boucher
    - Inventaire après décès: Dupin, Anne-Marguerite; Minel, Charles (veuve). Tailleur d'habits. Passy, Grande rue, n° 107, 1er septembre 1804
      inventaire après décès; Passy (ancienne commune); Passy (rue de); Dupin, Anne-Marguerite; Minel, Charles; tailleur d'habits
    - Inventaire après décès: Zvereff, Dorothée; Neel, Jean (épouse). Propriétaire. Passy, Franklin (rue), 15 septembre 1804
      inventaire après décès; Benjamin-Franklin (rue); Passy (ancienne commune); Zvereff, Dorothée; Neel, Jean
    - Inventaire après décès: Lemerez, Marie-Jeanne; Marlier, Joseph (veuve). Neuilly-sur-Seine (Hauts-de-Seine), 27 septembre 1804
      inventaire après décès; Neuilly-sur-Seine (Hauts-de-Seine); Lemerez, Marie-Jeanne; Marlier, Joseph
    - Inventaire après décès: Moniot, Jean-Baptiste. Vins, traiteur (marchand de). Passy, Basse (rue), n° 33, 14 brumaire an XIII (5 novembre 1804)
      inventaire après décès; Basse (rue); Passy (ancienne commune); Moniot, Jean-Baptiste; commerçant
    - Inventaire après décès: Libert, Jean. Boulogne (bois de), Auteuil, 15 novembre 1804
      inventaire après décès; Auteuil (ancienne commune); Boulogne (bois de); Libert, Jean
    - Inventaire après décès: Devaux, Suzanne-Monique; Pharon, Laurent-François (veuve). Passy, Grande rue, n° 30, 29 novembre 1804
      inventaire après décès; Passy (ancienne commune); Passy (rue de); Devaux, Suzanne-Monique; Pharon, Laurent-François
    - Inventaire après décès: Chalopin, Edouard-René. Tailleur d'habits. Passy, Eglise (rue de l'), n° 60, 3 janvier 1805
      inventaire après décès; Passy (ancienne commune); Eglise (rue de l'); Chalopin, Edouard-René; tailleur d'habits
    - Inventaire après décès: Ruflet, Thérèse-Louise; Bertrand, Jean-François (épouse). Propriétaire. Passy, Grande rue, n° 66 et 67, 14 mars 1805
      inventaire après décès; Passy (ancienne commune); Passy (rue de); Ruflet, Thérèse-Louise; Bertrand, Jean François
    - Inventaire après décès: Hacquin, François. Passy, Montagne (rue de la), 20 mars 1805
      inventaire après décès; Montagne (rue de la); Passy (ancienne commune); Hacquin, François
    - Inventaire après décès: Briancourt, Anne-Nicole; Bassier, Jean-François (veuve). Passy, Montagne (rue de la), 18 avril 1805
      inventaire après décès; Montagne (rue de la); Passy (ancienne commune); Briancourt, Anne-Nicole; Bassier, Jean-François
    - Inventaire après décès: Mercier, Elisabeth-Barbe; Laurent, Joseph (veuve). Auteuil, 9 mai 1805
      inventaire après décès; Auteuil (ancienne commune); Mercier, Elisabeth-Barbe; Laurent, Joseph
    - Inventaire après décès: Voxseur, Simon. Nourrisseur de bestiaux. Passy, avenue du bois de Boulogne, 18 juin 1805
      inventaire après décès; Passy (ancienne commune); Bois-de-Boulogne (avenue du); Bois-de-Boulogne (avenue du); Voxseur, Simon; ouvrier agricole
    - Inventaire après décès: Lapierre, Etienne. Vins, traiteur (marchand de). Passy, Grande rue, n° 98, 19 juin 1805
      11 janvier 1812, donation d'une maison au n° 90 par Catherine Rachel PEROT veuve Jean-Baptiste François ANSART à Bathilde Esther ANSART, RE/XLV/12.
      inventaire après décès; Passy (ancienne commune); Passy (rue de); Lapierre, Etienne; commerçant
    - Inventaire après décès: Clereaux, Louis-Alexandre. Bois (marchand de). Passy, Grande rue, n° 109, 22 juillet 1805
      inventaire après décès; Passy (ancienne commune); Passy (rue de); Clereaux, Louis-Alexandre; négociant
    - Inventaire après décès: Rohee, Jeanne-Louise-Reine-Félicité; Leconte, Jean-Jacques (épouse). Cultivateur. Auteuil, 13 août 1805
      inventaire après décès; Auteuil (ancienne commune); Rohee, Jeanne-Louise-Reine-Félicité; Leconte, Jean-Jacques; agriculteur
    - Limonadier., 27 fructidor an XIII (14 septembre 1805)
      restaurateur
    - Inventaire après décès: Bigoutier, Marie-Jeanne; Rondeleux, Paul-Charles (épouse). Négociant à Saint-Petersbourg. Passy, Franklin (rue), 14 novembre 1805
      inventaire après décès; Benjamin-Franklin (rue); Passy (ancienne commune); Bigoutier, Marie-Jeanne; Rondeleux, Paul-Charles; négociant
    - Inventaire après décès: Marnat, Henriette-Joséphine; Chambois, François (épouse). Cabaretier. Passy, Etoile (hameau de l'), 27 novembre 1805
      inventaire après décès; Etoile (barrière de l'); Passy (ancienne commune); Marnat, Henriette-Joséphine; Chambois, François; restaurateur
    - Inventaire après décès: Quenet, Marie-Catherine; Guillaume, Antoine (épouse). Jardinier. Passy, Bois-le-Vent (rue), n° 20, 11 février 1806
      inventaire après décès; Bois-le-Vent (rue); Passy (ancienne commune); Quenet, Marie-Catherine; Guillaume, Antoine; jardinier
    - Inventaire après décès: Pharon, Anne-Monique; Dallie, Jean-Antoine (épouse). Entrepreneur de bâtiments/épicier (marchand). Passy, Grande rue, n° 58, 24 mars 1806
      inventaire après décès; Passy (ancienne commune); Passy (rue de); Pharon, Anne-Monique; Dallie, Jean-Antoine; chef d'entreprise; commerçant
    - Inventaire après décès: Guillut, Pierre. Cabaretier. Passy, Etoile (butte de l'), 29 mars 1806
      inventaire après décès; Passy (ancienne commune); Guillut, Pierre; restaurateur
    - Inventaire après décès: Balagny, Marie; Singrelin, François (veuve). Cabaretier. Passy, Etoile (butte de l'), 31 mars 1806
      inventaire après décès; Passy (ancienne commune); Balagny, Marie; Singrelin, François; restaurateur
    - Inventaire après décès: Fergusson, Thomas. Manufacturier. Passy, Versailles (route de), n° 8, 2 avril 1806
      inventaire après décès; Auteuil (ancienne commune); Versailles (route de); Passy (ancienne commune); Fergusson, Thomas; chef d'entreprise
    - Vente d'un fonds de commerce de charron., 7 octobre 1806
      acte de vente; charron
  - Répertoire. 1806, 1er juillet - 1819, 15 avril, 1er juillet 1806 - 15 avril 1819; MC/RE/XL/2
    Répertoire des notaires Anne Urbain Bourget (1 juillet 1806-22 février 1810), Marie Jean Charles Huvé (12 décembre 1810-7 février 1813), Josué Alexis Auge de Fleury (9 février 1813-15 avril 1819).
    - Inventaire après décès: Cheron, Jean-Claude. Auteuil (rue d'), Grande rue, 9 juillet 1806
      MC/RE/XL/2
      inventaire après décès; Auteuil (rue d'); Cheron, Jean-Claude
    - Inventaire après décès: Hetrel, Marie-Anne-Florence; Ravenet, Jean-Baptiste (épouse). Menuisier/entrepreneur de bâtiments. Passy, Grande rue, n° 71, 1er août 1806
      inventaire après décès; Passy (ancienne commune); Passy (rue de); Hetrel, Marie-Anne-Florence; Ravenet, Jean-Baptiste; chef d'entreprise; menuisier
    - Notoriété après décès: Bailly, Charles-François. Blanchisseur (ancien). Longchamp (rue de), n° 10, 7 août 1806
      notoriété; Longchamp (rue de); Bailly, Charles-François; teinturier blanchisseur
    - Inventaire après décès: Jullin, Marie-Michelle; Tridon, Nicolas (veuve); Bontemps-Jean-René (veuve). Carrier/carrier. Passy, Tournelles (les basses), 8 août 1806
      inventaire après décès; Passy (ancienne commune); Jullin, Marie Michelle; Tridon, Nicolas; Bontemps, Jean René; carrier
    - Inventaire après décès: Delporte, Marie-Marguerite. Molière (rue), Auteuil, 9 août 1806
      inventaire après décès; Auteuil (ancienne commune); Molière (rue); Delporte, Marie-Marguerite
    - Inventaire après décès: Masselin, Louise-Henriette-Françoise de-Paule; Donjean, Jean-Pierre-Marie (épouse). Homme de confiance. Passy, Basse (rue), n° 7 et 18, 20 août 1806
      inventaire après décès; Basse (rue); Passy (ancienne commune); Masselin, Louise-Henriette-Françoise de-Paule; Donjean, Jean-Pierre-Marie; secrétaire
    - Inventaire après décès: Juildens, Lucie; Daudumont, André-Joseph (épouse). Tailleur d'habits (marchand). Passy, Eglise (rue de l'), n° 51, 27 août 1806
      inventaire après décès; Passy (ancienne commune); Eglise (rue de l'); Juildens, Lucie; Daudumont, André-Joseph; tailleur d'habits
    - Inventaire après décès: Toussaint, Jean-François. Serrurier. Entrepreneur de bâtiments. Passy, Fortes-Terres (rue des), 27 octobre 1806
      inventaire après décès; Passy (ancienne commune); Fortes-Terres (rue des); Toussaint, Jean-François; chef d'entreprise; serrurier
    - Inventaire après décès: Jourdain, Nicolas. Propriétaire. Passy, Franklin (rue), 5 décembre 1806
      inventaire après décès; Benjamin-Franklin (rue); Passy (ancienne commune); Jourdain, Nicolas
    - Inventaire après décès: Baude, Marc-Louis. Passy, Grande rue, 31 décembre 1806 - 1806
      inventaire après décès; Passy (ancienne commune); Passy (rue de); Baude, Marc-Louis
    - Inventaire après décès: Geaugeaubas dite Canabas, Marie-Rosalie; Diettens, François (épouse). Menuisier mécanicien. Auteuil, pont de Sèvres, 3 janvier 1807
      inventaire après décès; Auteuil (ancienne commune); Geaugeaubas dite Canabas, Marie-Rosalie; Diettens, François; menuisier; mécanicien
    - Inventaire après décès: Schmitt, Agnès-Gertrude; Charon de Tenedre, P. (veuve); Chabrignac de Conde-A.-N. (veuve). Passy, Grande rue, n° 8 et 9, 21 janvier 1807
      inventaire après décès; Passy (ancienne commune); Passy (rue de); Schmitt, Agnès-Gertrude; Charon de Tenedre, P.; Chabrignac de Conde-A.-N.
    - Inventaire après décès: Boise, Jean-Louis-Guillaume de. Passy, Grande rue, n° 55, 28 janvier 1807
      inventaire après décès; Passy (ancienne commune); Passy (rue de); Boise, Jean-Louis-Guillaume de
    - Inventaire après décès: Constantin, Marie-Barbe; Crosnier, Louis (épouse). Grainetier (marchand). Passy, Grande rue, n° 115, 4 février 1807
      inventaire après décès; Passy (ancienne commune); Passy (rue de); Constantin, Marie-Barbe; Crosnier, Louis; commerçant
    - Inventaire après décès: Sauget, Claude-Françoise; Amiot, Jacques (épouse). Boucher (ancien marchand)/propriétaire. Molière (rue), n° 4, Auteuil, 7 février 1807
      inventaire après décès; Auteuil (ancienne commune); Molière (rue); Sauget, Claude-Françoise; Amiot, Jacques; boucher
    - Inventaire après décès: Palette, Pierre-Roch. Joaillier (ancien marchand). Temple (boulevard du), n° 17, 25 avril 1807
      inventaire après décès; Temple (boulevard du); Palette, Pierre-Roch; orfèvre
    - Inventaire après décès: Gromet, Marie-Madeleine; Leclair, François (veuve); Trousse-Honoré (veuve). Point-du-Jour (rue du), Auteuil, 9 juillet 1807
      inventaire après décès; Auteuil (ancienne commune); Point-du-Jour (rue du); Gromet, Marie-Madeleine; Leclair, François; Trousse-Honoré
    - Inventaire après décès: Binet, François-{notoriété}. Blanchisseur de linge. Chaillot (rue de), n° 59, 15 juillet 1807
      inventaire après décès; Chaillot (rue de); Binet, François-{notoriété}; teinturier blanchisseur
    - Inventaire après décès: Chatelin, Marie-Geneviève; Bienloing, Antoine (veuve). Journalier. Point-du-Jour (rue du), Auteuil, 5 octobre 1807
      inventaire après décès; Auteuil (ancienne commune); Point-du-Jour (rue du); Chatelin, Marie-Geneviève; Bienloing, Antoine; journalier
    - Inventaire après décès: Legros, Marie-Geneviève; Leclerc, Jean-Baptiste-Charles (épouse). Menuisier. Passy, 12 octobre 1807
      inventaire après décès; Passy (ancienne commune); Legros, Marie-Geneviève; Leclerc, Jean-Baptiste-Charles; menuisier
    - Inventaire après décès: Berry, Marie-Honorine de; Vassale, Jean (épouse). Cultivateur/propriétaire. Passy (boulevard de), 24 octobre 1807
      inventaire après décès; Passy (boulevard de); Berry, Marie-Honorine de; Vassale, Jean; agriculteur
    - Inventaire après décès: Dadier, Marie-Gabrielle; Masselin, Jean-Gabriel (épouse). Chef d'école du second degré. Passy, Grande rue, n° 132, 28 janvier 1808
      inventaire après décès; Passy (ancienne commune); Passy (rue de); Dadier, Marie-Gabrielle; Masselin, Jean-Gabriel
    - Inventaire après décès: Legrand, Louis-Fidèle. Chef d'escadron au 14e régiment de dragons. Passy, Basse (rue), n° 52. Décédé le 12 avril 1807 en Pologne., 14 février 1808
      inventaire après décès; Basse (rue); Passy (ancienne commune); Pologne; Legrand, Louis-Fidèle; officier (armée)
    - Inventaire après décès: Francois, Jean-Pierre. Blanchisseur de linge. Passy, Eglise (rue de l'), n° 41, 2 mars 1808
      inventaire après décès; Passy (ancienne commune); Eglise (rue de l'); Francois, Jean-Pierre; teinturier blanchisseur
    - Inventaire après décès: Laine, Denise-Sophie-Adélaïde; Tissot, Benoît (veuve); Tissaut. Passy, Montagne (rue de la), 9 mars 1808
      inventaire après décès; Montagne (rue de la); Passy (ancienne commune); Laine, Denise-Sophie-Adélaïde; Tissot, Benoît; Tissaut
    - Inventaire après décès: Duval, Marianne; Taitot, Nicolas (épouse). Propriétaire. Passy, Grande rue, 31 mars 1808
      inventaire après décès; Passy (ancienne commune); Passy (rue de); Duval, Marianne; Taitot, Nicolas
    - Inventaire après décès: Demante, Françoise; Chatoleau, Jean (veuve). Point-du-Jour (rue du), Auteuil, 10 mai 1808
      inventaire après décès; Auteuil (ancienne commune); Point-du-Jour (rue du); Demante, Françoise; Chatoleau, Jean
    - Inventaire après décès: Lefranc, Françoise-Agnès; Toussaint, Jean-Joseph (veuve). Serrurier/entrepreneur de bâtiments. Passy, Fortes-Terres (rue des), n° 2, 11 mai 1808
      inventaire après décès; Passy (ancienne commune); Fortes-Terres (rue des); Lefranc, Françoise-Agnès; Toussaint, Jean-Joseph; chef d'entreprise; serrurier
    - Inventaire après décès: Beaugrand, Richard. Bourrelier. Passy, Grande rue, n° 127, 1er juin 1808
      inventaire après décès; Passy (ancienne commune); Passy (rue de); Beaugrand, Richard; sellier
    - Inventaire après décès: Delile, Catherine; Bouchet, Jean-Baptiste (veuve). Vins, traiteur (marchand de). Passy, Grande rue, n° 83, 2 juin 1808
      inventaire après décès; Passy (ancienne commune); Passy (rue de); Delile, Catherine; Bouchet, Jean-Baptiste; commerçant
    - Inventaire après décès: Sageret, Marie-Geneviève; Sageret, Jacques-Charles (épouse). Cultivateur. Passy, Tour (rue de la), 13 juin 1808
      inventaire après décès; Tour (rue de la); Passy (ancienne commune); Sageret, Marie-Geneviève; Sageret, Jacques-Charles; agriculteur
    - Inventaire après décès: Noblet, Nicolas. Cultivateur/propriétaire. Molière (rue), n° 19, Auteuil, 13 juillet 1808
      inventaire après décès; Auteuil (ancienne commune); Molière (rue); Noblet, Nicolas; agriculteur